【裁判字號】    89,易,15
【裁判日期】    890928
【裁判案由】    違反商標法
【裁判全文】
臺灣臺南地方法院刑事判決                            八十九年度易字第一五號
    公  訴  人  臺灣台南地方法院檢察署檢察官
    被      告  丙○○
    選任辯護人  利美利
                薛西全律師
右列被告因違反商標法案件，經檢察官提起公訴（八十八年度偵字第六０八三號），
本院判決如左：
    主  文
丙○○明知為於同一商品，使用相同於他人註冊商標之圖樣商品而意圖販賣而輸出，
處有期徒刑肆月，如易科罰金，以參佰元折算壹日。
附表所示之扣案物品均沒收。
    事  實
一、丙○○於民國八十八年一月四日，明知香洪商人郭道淵委託姓名年籍均不詳之「
    林先生」所交付予伊之手錶零件乙批（內含仿勞力士一六二三三型手錶無錶帶五
    十只、仿勞力士六八二七三型手錶無錶帶一百五十只、依勞力士六九一七三型手
    錶無錶帶一百二十只、依勞力士鑽錶面一千二百塊、仿勞力士錶帶扣一千五百個
    、仿勞士底蓋貼紙五十張等物），均係意圖欺騙他人，並未經商標權人瑞士商勞
    力士鐘錶廠公司同意授權即在商標權所指定項目之各式鐘錶零件上使用相同勞力
    士商標所生產製造之仿冒品，竟為意圖販賣而輸出，委託不知情之亞瑟仕通運有
    限公司（以下稱亞瑟仕公司）代為向高雄國際機場海關申報出口運往香港。嗣為
    經濟部查禁仿冒商品小組查獲，扣得如附表所示之手錶零件。
二、案經內政部警政署航空警察局高雄分局報請臺灣臺南地方法院檢察署檢察官偵查
    起訴。
    理  由
一、訊據被告丙○○於偵審中矢口否認有何右揭犯行，辯稱：伊係受香港郭道淵之委
    託，代向年籍不詳之「林先生」收受系爭鐘錶零件，伊於事前並不知交寄之系爭
    鐘錶零件係仿冒品，其於託運時只說明件手錶配件件數、箱數，而由快遞公司收
    受後當場秤重量計算運費並未說明品牌及數量云云。
二、經查：(1)、右開經經濟部查禁仿冒商品小組查獲之各式鐘錶零件，係未經商標權
    人瑞士商勞力士仿冒之鐘錶零件鐘錶廠公司同意授權之仿冒品，業經勞力士中心
    有限公司台灣分公司鑑定系爭物品均為仿品無誤，有該公司出具之鑑定證明書影
    本一紙在卷可考，並有如前所述之物扣案足資佐證。(2)、又查，前開查獲之仿冒
    品係由被告委託亞瑟仕公司代為申報出口運往香港乙節，業據證人即亞瑟仕公司
    負責人甲○○於警訊及偵審中結證稱：前開仿冒品確為被告所託運等情無誤，復
    有亞瑟仕公司託運契約、發票、出口報單（報單號碼：BF/88/188/00002）存卷
    可稽。(3)、被告丙○○雖辯稱不知交寄物物品係未經商標權人瑞士商勞力士仿冒
    之鐘錶零件，其收受林先生所交付之前開鐘錶零件時因外箱用紙箱包裝已破爛，
    有自行更換紙箱，然並沒有開系爭配件之內包裝而不知內裝何種物品云云，並聲
    請傳喚證人即其妻乙○○作證以佐其說，然查，觀諸被告與亞瑟仕公司簽訂之託
    運契約第三條有明文約定：「具通信質及違禁品、易燃品、危險品、仿冒品，恕
    不託運」，則被告既為託運人對於所託運物品應知之甚詳，以期確實履行其託運
    契約上之義務；復參諸證人甲○○於偵查中證稱：出口報單係由其公司人員所寫
    ，根據客人託運單上的內容等語，則被告既得以於委交亞瑟仕通運有限公司時詳
    予告知其所交寄物品之內容，使亞瑟仕公司得以於託運單之「BRIEF DESCRIP－
    TION OF CONTENTS」欄位上填寫「350錶殼、五金弓蓋1500」等字，由亞瑟仕公
    司據其申報之內容填寫出口報單，並有亞瑟仕公司收貨單據暨出口報單附卷可按
    ，可知被告對交其所託運物品顯已有相當之了解。(4)、末查，被告供稱上開鐘錶
    零件輸出之收受人係香港人郭道淵；被告於警訊時自承曾於八十七年十月至八十
    八年二月間曾四次寄送手錶零配件給郭道淵等情，並陳稱其之所以輸出手錶零配
    件係因伊於八十三年至八十五年間開設奧斯汀公司積欠郭道淵債款故輸出手錶零
    配件抵債等語，又參之被告所提出之名片郭道淵其上印有利資源開發公司名稱，
    且所輸出的手錶零件數目非少，綜上足認郭道淵係從事手錶或手錶零件之買賣無
    訛，由此可證被告對於輸出上開仿冒手錶零件係為販賣使用乙節，應已知之甚明
    。被告前開所辯要屬卸責之詞，委無可採信。本件事證已臻明確，被告犯行應堪
    認定。
二、核被告所為係犯商標法第六十三條之明知為於同一商品，使用相同於他人註冊商
    標之圖樣商品而意圖販賣而輸出罪。爰審酌被告犯罪之動機、目的、手段、意圖
    販賣而輸出仿冒品對我國國際形象之影響及對商標專用權人所生損害、所得利益
    、其品行智識程度、生活狀況、犯罪後態度等一切情狀，量處如主文所示之刑，
    並諭知易科罰金之折算標準，以資懲儆。扣案如附表所示之仿冒物品並應依商標
    法第六十四條規定宣告沒收。
三、至於臺灣高雄地方法院檢察署八十八年度他字第二八八號違反商標法案件，認被
    告尚於八十八年一月十四日出口仿冒HEUER錶底蓋計一千片，而涉犯違反商標法
    案件，並與起訴犯行部分為同一案件，而由該署檢察官併入同署八十八年度偵字
    第八八五六號案件一併偵辦，復經臺灣高等法院檢察署令轉臺灣臺南地方法院檢
    察署檢察官偵查起訴，而臺灣臺南地方法院檢察署檢察官則僅就前開有罪部分提
    起公訴。經查，訊之被告堅決否認有另於八十八年一月十四日委託亞瑟仕公司運
    送仿冒之HEUER錶底蓋計一千片，又證人甲○○亦於本院審理時結證稱：出口報
    單（BF/88/188/00020）日期係發生在本案之後，故伊確定並非被告所託運之物
    品，且因台南的託運公司已於八十八年四月間結束營業，故無法找到託運契約單
    查明係何人所託運等語。是無積極證據足資證明被告有另行輸出仿冒HEUER錶底
    蓋計一千片，該併辦部分即與本案無連續犯之裁判上一罪關係，自無從併予審理
    ，應由檢察官另行偵辦，附此敘明。
據上論斷，應依刑事訴訟法第二百九十九條第一項前段、商標法第六十三條、第六十
四條，刑法第十一條前段、第四十一條，罰金罰提高標準條例第二條，判決如主文。
本案經檢察官胡平貴到庭執行職務。
中    華    民    國      八十九      年      九      月      二十八  日
                                  臺灣臺南地方法院刑事第三庭
                                          法  官  林淑婷
右正本證明與原本無異。
如不服本判決，應於判決送達後十日內，向本院提出上訴狀。
                                          書記官  董挹棻
中    華    民    國      八十   九   年     十       月    四        日
附錄本案論罪科刑法條全文：
商標法第六十三條
  明知為前條商品而販賣、意圖販賣而陳列、輸出或輸入者，處一年以下有期徒刑、
  拘役或科或併科新臺幣五萬元以下罰金。
附表：
編號    物  品  名  稱                      扣案數量    備註：已依海關緝私
                                                              條例第三十七
                                      條沒入之數量
一      仿勞力士16233型手錶（無錶帶）           一只     四十九只
二      仿勞力士68273型手錶（無錶帶）           一只     一百四十九只
三      仿勞力士69173型手錶（無錶帶）           一只     一百一十九只
四      仿勞力士鑽錶面                          一塊     一千一百九十九塊
五      仿勞力士帶扣                            一個     一千四百九十九個
六      仿勞力士後底蓋貼紙                      一張     四十九張


司法院資訊處製作；財團法人民間司法改革基金會備份。
